【裁判字號】    90,易,205
【裁判日期】    900330
【裁判案由】    竊盜
【裁判全文】
臺灣臺南地方法院刑事判決                            九十年度易字第二五號
    公  訴  人  臺灣台南地方法院檢察署檢察官
    被      告  乙○○
右列被告因竊盜案件，經檢察官提起公訴 (八十九年度偵字第一三四九二號 )，本院
判決如左：
    主  文
乙○○竊盜，未遂，處有期徒刑伍月，如易科罰金，以參佰元折算壹日。
    事  實
一、乙○○曾有竊盜、贓物罪等前科（均未構成累犯），仍不知悔改，竟意圖為自己
    不法之所有，於民國八十九年十一月二十一日上午十一時許，侵入台南市○○街
    一七六號丙○○住宅內（無故侵入住宅部分未據告訴），於翻找臥室書桌及客廳
    辦公桌抽屜著手竊取財物之際，適為丙○○返家發現，當場逮捕並報警查獲，致
    未得手。
二、案經台南市警察局第三分局報請臺灣台南地方法院檢察署檢察官偵查起訴。
    理  由
一、訊據被告乙○○固坦承有於右揭時、地進入被害人丙○○住宅內之事實不諱，然
    矢口否認有何竊盜未遂犯行，辯稱：因「王文宏」曾積欠伊十幾萬未還，經友人
    「阿德」告知「王文宏」是住在台南市○○街一七六號，伊當日始至該址找「王
    文宏」討債，並非至該處行竊云云。經查，右揭事實迭據被害人丙○○於警訊及
    本院調查時到庭指述綦詳，且有現場相片四幀附卷可資佐參，而由現場相片內之
    臥室書桌及客廳辦公桌抽屜均已遭拉出顯經翻找等情以觀，被告已著手實施竊取
    財物，至為明灼。雖被告所舉之證人甲○○曾到庭陳稱：伊綽號為「阿德」，且
    曾告知被告該名「王文宏」係住在台南市○○街一七六號云云，惟查被告於警訊
    及偵查中均供稱：因「王文宏」欠「阿德」錢約新台幣二十幾萬未還，當日「阿
    德」始叫伊去台南市○○街一七六號向「王文宏」討錢等語，惟於本院審理時卻
    改稱：因「王文宏」積欠伊十幾萬未還，當日始至前址找「王文宏」討債云云，
    兩者相核顯已矛盾，所辯要屬卸飾刑責之詞，不足採信，本件事證明確，其犯行
    洵堪認定。
二、核被告乙○○所為，係犯刑法第三百二十條第一項、第三項之竊盜未遂罪。被告
    已著手於竊盜行為之實施而不遂，為未遂犯，爰依刑法第二十六條前段之規定，
    按既遂犯之刑度減輕其刑。爰審酌被告前有竊盜及贓物等前科及其犯罪之動機、
    目的、手段、犯罪後猶空言否認犯罪未見悔悟，及公訴人亦具體求處有期徒刑五
    月等一切情狀，量處如主文所示之刑，並諭知易科罰金之折算標準，以資懲儆。
據上論斷，應依刑事訴訟法第二百九十九條第一項前段，刑法第三百二十條第一項、
第三項、第二十六條前段、第四十一條第一項前段，罰金罰鍰提高標準條例第一條前
段、第二條，判決如主文。
本案經檢察官周文祥到庭執行職務
中      華      民      國九十      年      三    月     三十     日
                                  臺灣臺南地方法院刑事第二庭
                                    法  官  張  瑛  宗
右正本證明與原本無異。
如不服本判決，應於判決送達後十日內，向本院提出上訴狀。
                                    書記官  盧  立  勇
中      華      民      國      九十      年      三    月     三十     日
附錄法條
刑法第三百二十條
意圖為自己或第三人不法之所有，而竊取他人之動產者，為竊盜罪，處五年以下有期
徒刑、拘役或五百元以下罰金。
意圖為自己或第三人不法利益，而竊佔他人之不動產者，依前項之規定處斷。
前二項之未遂犯罰之。


司法院資訊處製作；財團法人民間司法改革基金會備份。
